# 价外费用

提问人：ycwl 时间：2013-09-26 11:17:18
1.销售货物时向购买方收取的集资款，基金等， 借：银行存款 贷：其他应付款 应交税费-应交增值税-销项税那么这产生的附加税，是否应该计入营业税金及附加呢，还是冲减其他应付款呢 2.购买方账务处理 借：其他应收款 应交税费-增值税-进项税 贷：银行存款

回答人：chenyiwei
这部分附加税不能冲减其他应付款，因为该附加税应由本企业承担，不能因此减少应支付给集资款债权人的金额。 购买方是记入其他应收款还是其他科目，要根据集资款的性质（实质上是债权投资还是权益性投资），预计回收时间和回收方式等因素确定。

提问人：ycwl 时间：2013-09-27 09:06:49
谢谢，那是要计入营业税金及附加吗？感觉怪异？还有如果合同写明有销售方承担购买方承担税款，那购买方方可以进入费用吧，只是所得税不能够扣除而已？我的理解正确吗？销售方可以冲减其他应付款吧？

回答人：chenyiwei
1 、应计入营业税金及附加； 2 、如果收取集资款的是第三方，则购买方和销售方之间的结算约定不影响销售方应缴纳给该第三方的集资款金额，此时销售方不能冲减对集资款债权人的其他应收款。